【裁判字號】    90,易,3104
【裁判日期】    900918
【裁判案由】    竊盜
【裁判全文】
臺灣高雄地方法院刑事判決                          九十年度易字第三一四號
    公  訴  人  臺灣高雄地方法院檢察署檢察官
    被      告  丙○○
右列被告因竊盜案件，經檢察官聲請簡易判決處刑（九十年度偵字第五四四四號），
經本院簡易庭認為不宜，移由本院改依通常程序審理，及檢察官移送併案審理（九十
年度偵字第一四四二三號、第三二五八號），本院判決如左：
    主  文
丙○○連續於夜間侵入住宅竊盜，處有期徒刑壹年貳月。
    事  實
一、丙○○於民國九十年二月二日晚間十時許，在高雄縣岡山鎮○○路一○三之六號
    「名人照相館」前，見乙○○進入該照相館，而將車號ＺＸＸ—一一二號輕型機
    車停放於該處，有機可趁，竟基於意圖為自己不法所有之概括犯意，徒手竊取乙
    ○○置於車號ＺＸＸ—一一二號輕型機車前置物槽內之藍色皮夾一只（內有乙○
    ○身分證一枚、乙○○重型機車駕駛執照一枚、車號ＺＸＸ—一一二號輕型機車
    行車執照一枚、中國國際商業銀行金融卡一枚、大安商業銀行金融卡一枚、臺灣
    企業銀行金融卡一枚、乙○○汽車駕駛執照一枚、乙○○學生證一枚、現金新台
    幣（下同）一千八百元）得手。後於九十年二月四日下午二時許，見蔡達川所有
    車號ＯＫＲ—二三五號重型機車停放在高雄縣梓官鄉○○路一○六號前，鑰匙插
    於電門鎖上未取下，有機可趁，復與溫東敏（另案偵查）共同基於意圖為自己不
    法所有之概括犯意聯絡，由溫東敏負責把風，由丙○○負責下手竊取車號ＯＫＲ
    —二三五號重型機車，得手後，二人即共乘車號ＯＫＲ—二三五號重型機車離開
    。嗣於九十年二月四日晚間六時許，丙○○騎乘車號ＯＫＲ—二三五號重型機車
    行經高雄市○○區○○路五四巷口時，為警查獲，並於丙○○身上起出乙○○身
    分證一枚、乙○○重型機車駕駛執照一枚、車號ＺＸＸ—一一二號輕型機車行車
    執照一枚、中國國際商業銀行金融卡一枚、大安商業銀行金融卡一枚、臺灣企業
    銀行金融卡一枚。詎料，丙○○仍不知悛悔，復承接前開意圖為自己不法所有之
    概括犯意，於九十年三月十三日晚間十時二十五分許之夜間，利用江新川位於高
    雄縣鳳山市○○街一一九號住家大門未上鎖，且江新川一家人在廚房進餐之機會
    ，無故侵入江新川之住宅，徒手竊取江新川家中神明身上之金牌三面（各重一點
    五二錢、二錢、二錢），得手後步出江新川之住家時，適為江新川之鄰人發覺而
    報警查獲。後於九十年五月二日上午八時三十分許，丙○○見施金財所有車號Ｖ
    ＮＫ—一五七號輕型機車停放於彰化縣福興鄉○○村○○路旁（車號ＶＮＫ—一
    五七號輕型機車前於九十年四月二十八日下午五時許，在彰化縣鹿港鎮○○路二
    一八號前，遭不詳之人竊取後停放於彰化縣福興鄉○○村○○路旁），鑰匙插於
    置物箱鎖匙孔上未取下，有機可趁，復與溫東敏承接前開意圖為自己不法所有之
    概括犯意聯絡，由溫東敏負責把風，由丙○○負責下手行竊車號ＶＮＫ—一五七
    號輕型機車，得手後即共乘車號ＶＮＫ—一五七號輕型機車離開。嗣於當日下午
    五時四十五分許，丙○○、溫東敏共乘車號ＶＮＫ—一五七號輕型機車行經彰化
    縣福興鄉○○村○○街口時，為警查獲。不料，丙○○猶不知悔改，於九十年七
    月十七日晚間九時許，在高雄市○○區○○街四一七號前，見宋曉琍所有車號Ｏ
    ＰＣ—二九九號重型機車停放於該處，鑰匙插於電門鎖上未取下，有機可趁，復
    承接前開意圖為自己不法所有之概括犯意，徒手竊取車號ＯＰＣ—二九九號重型
    機車，得手後即騎乘該車離開。嗣於九十年七月三十一日下午四時許，丙○○騎
    乘車號ＯＰＣ—二九九號重型機車搭載不知情之林金元，行經高雄縣鳳山市○○
    ○路三三二巷旁時，為警查獲。
二、案經高雄縣警察局鳳山分局報請臺灣高雄地方法院檢察署檢察官偵查起訴及移送
    併案審理。
    理  由
一、訊據被告丙○○對於九十年二月四日下午二時許，在高雄縣梓官鄉○○路一○六
    號前，徒手竊取蔡達川所有車號ＯＫＲ—二三五號重型機車，及於九十年三月十
    三日晚間十時二十五分許，無故侵入江新川位於高雄縣鳳山市○○街一一九號住
    家，徒手竊取江新川家中神明身上之金牌三面，得手後步出江新川之住家時，適
    為江新川之鄰人發覺而報警查獲，及於九十年五月二日上午八時三十分許，在彰
    化縣福興鄉○○村○○路旁，徒手竊取施金財所有車號ＶＮＫ—一五七號輕型機
    車，及於九十年七月十七日晚間九時許，在高雄市○○區○○街四一七號前，徒
    手竊取宋曉琍所有車號ＯＰＣ—二九九號重型機車之事實坦承不諱，核與被害人
    蔡達川、江新川、施金財、宋曉琍於警訊中之指述情節相符，並有贓物認領保管
    收據二紙、領結一紙、高雄縣警察局贓物認領收據一紙、照片影本二紙、車輛竊
    盜車牌失竊資料個別查詢報表—查詢車料認可資料二紙、高雄縣警察局車輛協尋
    通報單一紙附卷可稽，足見被告此部分之自白與事實相符，洵堪採為論罪科刑之
    依據。另案被告溫東敏雖辯稱並未參與行竊，惟被告係與另案被告溫東敏於九十
    年二月四日下午二時許，在高雄縣梓官鄉○○路一○六號前，共同竊取車號ＯＫ
    Ｒ—二三五號重型機車，及於九十年五月二日上午八時三十分許，在彰化縣福興
    鄉○○村○○路旁，共同竊取車號ＶＮＫ—一五七號輕型機車等情，業經被告於
    警訊中供述綦詳，且被告於本院審理中亦供稱：「（另外還有一部車號ＶＮＫ—
    一五七號的車是如何來的？）車子放在產業道路上好幾天了，那時我跟我哥去彰
    化，我們想說把它牽走代步。」、「我哥說沒有車，因為身上沒有錢，二個人用
    走的，人當時又不舒服，走過看到那台車就把它騎走。」等語（見本院九十年八
    月二十一日審判筆錄），輔以被告與另案被告溫東敏為兄弟關係，被告當無故意
    誣陷另案被告溫東敏之可能，是被告確係與另案被告溫東敏共同行竊車號ＶＮＫ
    —一五七號輕型機車、車號ＯＫＲ—二三五號重型機車等情，應堪認定；至被告
    事後改稱竊盜車號ＯＫＲ—二三五號重型機車時，另案被告溫東敏並不知情等語
    ，顯係迴護另案被告溫東敏之詞，洵無可採。事證明確，被告此部分之竊盜犯行
    ，應堪認定。
二、另訊據被告則矢口否認有於九十年二月二日晚間十時許，在高雄縣岡山鎮○○路
    一○三之六號「名人照相館」前，竊取車號ＺＸＸ—一一二號輕型機車前置物槽
    內藍色皮夾一只之事實，辯稱：行照、駕照、金融卡都是在岡山廟裡的廁所撿到
    的云云。
三、經查，被告係於九十年二月二日晚間十時許，在高雄縣岡山鎮○○路一○三之六
    號「名人照相館」前，見被害人乙○○進入該照相館，而竊取被害人乙○○置於
    車號ＺＸＸ—一一二號輕型機車前置物槽內之藍色皮夾一只，內有乙○○身分證
    一枚、乙○○重型機車駕駛執照一枚、車號ＺＸＸ—一一二號輕型機車行車執照
    一枚、中國國際商業銀行金融卡一枚、大安商業銀行金融卡一枚、臺灣企業銀行
    金融卡一枚、乙○○汽車駕駛執照一枚、乙○○學生證一枚、現金一千八百元等
    情，業經被告於警訊中自白不諱，核與被害人乙○○於警訊中之指述情節相符，
    復有贓物認領保收據一紙在卷可參；被告其後雖辯稱係因遭受警方刑求始坦承涉
    案，惟此業為證人即當日負責製作筆錄之高雄市政府警察局楠梓分局員警甲○○
    所否認，且被告於當日移送檢方訊問時，亦未曾向檢察官表示遭受警方刑求之情
    ，被告亦未能提出任何相關佐證供本院查證，是難認其刑求之抗辯為可採。再者
    ，被告於警訊中供稱：「我於九十年二月二日二十二時左右，在高雄縣岡山鎮○
    ○路一○三之六號名人照相館前，見乙○○進入像館內，我趁機竊取黃女停放在
    該地之輕機車（ＺＸＸ—一一二車牌號）前置物槽的藍色牛仔長方形皮夾，內有
    已被警方查獲起出之乙○○身分證及駕照、輕機車ＺＸＸ—一一二行照、中國國
    際商業銀行金融卡、大安商業銀行金融卡、臺灣企銀等物品，另有乙○○的學生
    證、汽車駕照、藍色牛仔皮夾已丟棄河裡，至於皮夾內新台幣一千八百元已花用
    完了。」等語（見九十年二月四日警訊筆錄），顯見被告供述其行竊之經過甚為
    詳細，亦與被害人乙○○指述之情節大致相符，若非親身經歷，應無能為此等清
    楚描述之理；且被告於偵訊中供稱：「沒偷，我是上星期五晚上八點多，在岡山
    代天府的廁所裡撿到的，塑膠套裡有駕照、金融卡。」（見九十年二月五日偵訊
    筆錄），衡情，倘被告所拾獲之乙○○身分證、駕照、金融卡，確係不詳之人行
    竊後丟棄於廁所內，該人實無大費周章再以塑膠套包裝此等物品之必要，況被告
    其後於本院審理中又改稱：「沒有用東西包著。」（見本院九十年九月四日審判
    筆錄），益徵被告辯詞之不可採。事證明確，被告此部分之竊盜犯行，亦堪認定
    。
四、查高雄縣鳳山市○○街一一九號係供被害人江新川作為住家使用，業經被害人江
    新川陳述明確，而被告係於竊取被害人江新川住家內神明身上之金牌後，於步出
    江新穿之住家時，始為被害人江新川之鄰人發覺而報警查獲等情，並經被告供承
    在卷（見本院九十年八月二十一日審判筆錄），是被告此次之竊盜行為顯屬既遂
    ，公訴人認被告此次之竊盜行為屬未遂，尚有未洽。核被告於九十年二月二日、
    九十年二月四日、五月二日、七月十七日所為係犯刑法第三百二十條第一項之竊
    盜罪，於九十年三月十三日所為係犯刑法第三百二十一條第一項第一款於夜間侵
    入住宅竊盜罪。又被告與溫東敏就九十年二月四日、九十年五月二日之竊盜犯行
    間，有犯意之聯絡及行為之分擔，皆為共同正犯。又被告先後一次加重竊盜及四
    次普通竊盜之行為，時間緊接，所犯係基本構成要件相同之罪，顯係基於概括犯
    意反覆為之，為連續犯，應依刑法第五十六條規定，論以一於夜間侵入住宅竊盜
    罪。又公訴人雖僅就被告九十年三月十三日竊盜之犯行提起公訴，然檢察官就犯
    罪事實一部起訴者，其效力及於全部，本件被告於九十年二月二日、二月四日、
    五月二日、七月十七日竊盜部分之犯罪事實，與前揭論罪科刑之九十年三月十三
    日加重竊盜部分，有連續犯之關係，已如前述，本院自應就屬裁判上一罪之九十
    年二月二日、二月四日、五月二日、七月十七日竊盜部分一併加以裁判。爰審酌
    被告侵入住家行竊，對一般社會大眾身家安全之侵害極大，且連續行竊多達五次
    ，於歷次行竊為警查獲後，仍不知悔改，繼續行竊，顯見其惡性非輕，惟念其犯
    後坦承大部分之犯行，態度尚佳等一切情狀，量處如主文所示之刑。
據上論斷，應依刑事訴訟法第四百五十二條、第二百九十九條第一項前段，刑法第二
十八條、第五十六條、第三百二十一條第一項第一款，判決如主文。
中      華      民      國    九十      年      九      月     十八     日
                                  臺灣高雄地方法院刑事第七庭
                                      法  官    曾  淑  娟
右正本證明與原本無異。
如不服本判決，應於判決送達後十日內，向本院提出上訴狀。
                                      書記官    陳  恩  如
中      華      民      國    九十      年      九      月     十九     日
附錄本判決論罪之法條：
中華民國刑法第三百二十一條第一項第一款：
犯竊盜罪而有左列情形之一者，處六月以上五年以下有期徒刑：
一  於夜間侵入住宅或有人居住之建築物、船艦，或隱匿其內而犯之者。


司法院資訊處製作；財團法人民間司法改革基金會備份。
